

TANIA SOSA

UX RESEARCH PRODUCT DESIGN

CONTACTO



5532813073



taniasosaux@gmail.com



www.taniasosa.com



www.linkedin.com/in/tania-sosa/



Riviera Maya Quintana Roo

ACERCA DE MI

Apasionada de la tecnología, me fascina la creación de productos digitales y el aprendizaje autodidacta

Soy fan del agilismo en general y Front End developer Jr, lo que me permite tener una visión integral de la creación final del producto y colaborar con el equipo de desarrollo traduciendo mis hallazgos como UX Researcher en cambios o mejoras inmediatas del producto digital.

Actualmente estoy capacitándome en temas de accesibilidad y Customer Experience.

EXPERIENCIA LABORAL

Ben & Frank

Product Designer | 2021

- · Design Sprint
- · Inventario de Contenidos
- · Sistema de Diseño
- · Elaboración de prototipo clickeable
- · Google Analytics, Hotjar

StartUp Learnala.com

UX Researcher | 2020 - 2021

- · UX Research, UX/ UI Design
- · Evaluación Heurística
- · Pruebas de Usabilidad
- · Prueba de uso pauteado / uso natural / SUS
- · Entrevista cualitativa a usuario final

Plataforma México Vs Covid 19

UX Designer | 2020

- UX Design de Plataforma para Brindar apoyo entre cuidadanos
- · Creación de Landing page
- · Elaboración y aplicación de encuestas
- · Creación de contenidos para redes sociales

Comunidad Más mujeres en UX México Fundadora Embajada México | 2018- 2021

 Voluntariado consistente en organización de talleres y Meetups mensuales gratuitos para acercar a mujeres a la disciplina de UX en Latinoamérica

FORMACIÓN

Beca Platzi - Facebook Developer Circles 1er Generación 2019- 2020 | FrontEnd Developer Programa de FrontEnd:

- · Html, Css, Fundamentos de Javascript
- · Responsive Design
- · Uso de Git /Github

Scrum Master Professional Certificate 2019 / 2021

- · SMPC CertiProf Certificación 14 de Enero 2019
- · Recertificación: 30 de Abril 2021

Laboratoria México

5ta Generación 2018- 2019 | Mención de honor

- Bootcamp Laboratoria con especialización en UX Design

SOFT SKILLS

- · Ingles conversacional B2
- · Abierta a nuevos desafíos
- · Proactiva
- Responsable
- · Trabajo en equipo
- Autodidacta
- Perseverante
- Buen humorDeterminación
- · Tenaz

HARD SKILLS

- · Html, Css, Github
- · Customer Journey Map
- · Empathy Map
- · Design Thinking
- · Google analytics
- · Hotjar
- · Balsamiq
- Marvel
- · Figma
- · Adobe XD